臺灣高雄地方法院刑事判決　　　　　　　 94年度訴字第798號
　　公　訴　人　臺灣高雄地方法院檢察署檢察官
　　被　　　告　乙○○　男　2.
上列被告因違反毒品危害防制條例案件，經檢察官提起公訴（93
年度毒偵字第4421號、93年度毒偵字第6782號、94年度毒偵字第
1279號），及移送併案審理（94年度毒偵字第2645號），嗣因被
告就被訴及併案之犯罪事實為有罪之陳述，經本院告知簡式審判
程序意旨，並聽取公訴人及被告之意見後，合議裁定由受命法官
獨任進行簡式審判程序審理，本院判決如下：
    主  文
乙○○連續施用第一級毒品，累犯，處有期徒刑壹年參月，扣案
之第一級毒品海洛因陸包【（壹包（淨重零點參肆公克，包裝重
零點貳捌公克）、壹包（毛重零點壹伍公克）、壹包（淨重零點
壹陸公克，包裝重零點壹玖公克）、另參包（淨重合計零點參捌
公克，包裝重合計零點陸公克）】，均沒收銷毀之；又連續施用
第二級毒品，累犯，處有期徒刑柒月，扣案之第二級毒品安非他
命壹包（毛重貳點玖公克）沒收銷燬之。應執行有期徒刑壹年玖
月，扣案之第一級毒品海洛因陸包【（壹包（淨重零點參肆公克
，包裝重零點貳捌公克）、壹包（毛重零點壹伍公克）、壹包（
淨重零點壹陸公克，包裝重零點壹玖公克）、另參包（淨重合計
零點參捌公克，包裝重合計零點陸公克）】及第二級毒品安非他
命壹包（毛重貳點玖公克），均沒收銷燬之。
    事  實
一、乙○○前因施用毒品案件，經裁定施以強制戒治，於民國91
    年4 月12日停止戒治，至91年11月11日戒治期滿執行完畢，
    並由臺灣高雄地方法院檢察署檢察官聲請簡易判決處刑，經
    本院以91年度易字第418號判決判處有期徒刑5月確定，於92
    年6 月17日縮短刑期假釋出監，至93年1 月22日假釋期滿執
    行完畢。
二、詎乙○○於前受強制戒治執行完畢釋放後五年以內，猶不知
    悔改，明知海洛因及甲基安非他命業經公告為毒品危害防制
    條例第二條第二項所列管之第一、二級毒品，不得非法持有
    、施用，竟仍基於施用第一級毒品海洛因及施用第二級毒品
    甲基安非他命之概括犯意，自93年7 月間起至94年3 月25日
    止，分別連續施用第一級毒品海洛因多次，及連續施用第二
    級毒品甲基安非他命多次，嗣分別於下列時間為警查獲：
   （一）於93年8 月7 日10時30分許為警在高雄縣忠義街「永
         富旅社」308 室查獲，經其同意採集尿液送驗，並當
         場扣得第一級毒品海洛因1 包（驗後淨重0.34公克，
         包裝重0.28公克）、注射針筒2 支及塑膠鏟子1 支。
   （二）於93年11月5 日17時許在高雄市前鎮區○○○路947
         巷5 號8 樓之3 為警查獲，經其同意採集尿液送驗，
         並當場扣得第一級毒品海洛因1 包（毛重0.15公克）
         、第二級毒品安非他命1 包（毛重2.9 公克）及如附
         表所示之物。
   （三）於94年2 月13日21時30分許在高雄市前鎮區○○○路
         路與文橫路口為警查獲，經其同意採集尿液送驗，並
         當場扣得其所有之第一級毒品海洛因3 包（驗後淨重
         合計為0.38公克，包裝重合計為0.6 公克）。
   （四）於94年3 月25日12時30分許為警在高雄市小港區○○
         路與金福路口查獲，經其同意採集尿液送驗，並當場
         扣得其所有之第一級毒品海洛因1 包（驗後淨重0.16
         公克，包裝重0.19公克）。
三、案經高雄市政府警察局前鎮分局、小港分局及高雄縣政府警
    察局鳳山分局報請臺灣高雄地方法院檢察署檢察官偵查起訴
    及移送併案審理。。
    理  由
一、按本件被告乙○○所犯係死刑、無期徒刑、最輕本刑為三年
    以上有期徒刑以外之罪，其於準備程序就前揭被訴事實為有
    罪之陳述，經受命法官告知簡式審判程序之旨，並聽取其與
    公訴人之意見後，本院認無不得或不宜改依簡式審判程序進
    行之處，爰依刑事訴訟法第273 條之1 第1 項、第284 條之
    1，裁定本件由受命法官獨任進行簡式審判程序，合先敘明
    。
二、上揭連續施用第一級毒品海洛因及第二級毒品甲基安非他命
    之犯罪事實，業據被告乙○○於本院審理時供認不諱，且被
    告分別於93年8 月7 日、93年11月5 日、94年2 月13日、94
    年3 月25日所採集之尿液，經送檢驗結果，均呈毒品嗎啡及
    甲基安非他命陽性反應，此有高雄縣政府衛生局93煙檢字第
    2118號煙毒尿液檢驗成績書1 紙（參93年毒偵字第4421號卷
    第5 頁）、高雄市立凱旋醫院濫用藥物尿液檢驗報告3 紙（
    參93年度毒偵字第6782號卷第27頁、94年度毒偵字第1279號
    卷第6 頁及本院卷第66頁）。又扣案之白色粉末6 包，經檢
    驗，均含有海洛因成分，有法務部調查局調科壹字第220019
    098、000000000、000000000 號鑑定通知書各1 紙及高雄市
    政府警察局毒品初步檢驗報告單1 紙附卷可證。另扣案之白
    色晶體1 包經檢驗呈現安非他命反應，有高雄市政府警察局
    毒品初步檢驗報告單1 紙附卷可參。綜上，足認被告自白與
    證據相符，其確有連續施用第一級毒品海洛因及第二級毒品
    甲基安非他命之犯行，洵堪認定。
三、按海洛因、甲基安非他命，分別為毒品危害防制條例第2 條
    第2 項所稱之第一級、第二級毒品。次按犯毒品危害防制條
    例第10條第1 項施用第一級毒品之罪者，檢察官應先將被告
    送勒戒處所觀察、勒戒，經觀察、勒戒後，認有繼續施用毒
    品傾向者，應由檢察官聲請法院裁定令入戒治處所施以強制
    戒治，強制戒治期滿或交付保護管束期滿，應由檢察官為不
    起訴之處分。觀察勒戒或強制戒治執行完畢釋放後，五年內
    再犯第十條之罪，檢察官應依一般刑事訴訟程序予以起訴論
    罪科刑。此觀諸毒品危害防制條例第20條第1 項、第2 項、
    第23條規定自明。被告前既曾因施用毒品案件，經裁定施以
    強制戒治，於91年4 月12日停止戒治，至91年11月11日戒治
    期滿執行完畢，有臺灣高等法院被告全國前案紀錄表可按，
    其於強制戒治執行完畢釋放後五年內再犯本件施用毒品案件
    ，依前述規定應予論罪科刑。
四、核被告所為，係犯毒品危害防制條例第10條第1 項、第2項
    之施用第一級、第二級毒品罪。被告施用第一級、第二級毒
    品前，持有第一級、第二級毒品之行為，為施用第一級、第
    二級毒品前之低度行為，應為施用第一級、第二級毒品之高
    度行為所吸收，不另論罪。被告先後多次施用海洛因及甲基
    安非他命犯行，時間緊接，犯罪構成要件相同，顯係基於概
    括犯意為之，應分別依連續犯之規定論以一罪，並加重其刑
    。被告所犯上開二罪間，犯意各別、行為互殊，觸犯構成要
    件相異之罪名，自應分論併罰。又被告曾因施用毒品案件，
    經本院以91年度易字第418 號判決判處有期徒刑5 月確定，
    於92年6 月17日縮短刑期假釋出監，至93年1 月22日假釋期
    滿執行完畢，有臺灣高雄地方法院檢察署刑案資料查註紀錄
    表及臺灣高等法院被告全國前案紀錄表可按，其於有期徒刑
    執行完畢後，五年以內再犯有期徒刑以上之罪，為累犯，應
    依刑法第47條規定加重其刑，並遞加重之。爰審酌被告於前
    經觀察、勒戒及強制戒治執行完畢釋放後，仍未能徹底戒絕
    毒品，五年內再犯本件施用毒品罪，顯見其自制力不足，無
    法擺脫毒品，未能體悟施用毒品對自己、家人造成之傷害及
    社會之負擔，且於連續遭警查獲數次後，仍不思悔改，繼續
    施用毒品，惟念所犯施用毒品罪乃屬戕害自身身心健康行為
    ，尚未對他人造成實害，其行為本身對社會所造成之危害並
    非直接，反社會性之程度應屬較低，且其犯後已坦認犯行，
    以及其犯罪動機、目的、手段、智識程度為國中畢業等一切
    情狀，分別量處如主文所示之刑，並定應執行之刑，以資懲
    儆。
五、至扣案之白粉6 包【（1 包（淨重0.34公克，包裝重0.28
    公克）、1 包（毛重0.15公克）、1 包（淨重0.16公克，包
    裝重0.19公克）、另3 包（淨重合計0.38公克，包裝重合計
    0. 6公克）】，經檢驗結果確為第一級毒品海洛因，已如前
    述；扣案白色晶體1 包（毛重2.9 公克）經檢驗結果確含第
    二級毒品安非他命成分，已如前述，而包裝袋復無法與毒品
    剝離，自應依同條例第18條第1 項前段之規定，不問屬於犯
    人與否，均諭知沒收銷燬之。至於93年8 月7 日查獲扣得之
    注射針筒2 支及塑膠鏟子1 支，及於93年11月5 日查獲如附
    表所示之物，被告否認為其所有，亦無證據可認前揭物品係
    供被告施用毒品所用之物，是前揭物尚難認與本件被告施用
    毒品案件有何關連，爰不為沒收之諭知，併此敘明。
六、移送併辦部分之犯行即臺灣高雄地方法院檢察署94年度毒偵
    字第2645號部分，雖未據公訴人起訴，然與前揭已起訴部分
    有連續犯之裁判上一罪關係，當為起訴效力所及，本院自應
    一併審理，附此敘明。
據上論斷，應依刑事訴訟法第273 條之1 第1 項、第284條之1、
第299 條第1 項前段，毒品危害防制條例第10條第1 項、第2項
、第18條第1 項前段，刑法第11條、第56條、第47條、第51條第
5 款，判決如主文。
本案經檢察官甲○○到庭執行職務。
中　　華　　民　　國　　94　　年　　6 　　月　　17　　日
                          刑事第八庭  法  官　　林意芳
以上正本證明與原本無異。
如不服本判決，應於收受送達後10日內向本院提出上訴書狀。
中　　華　　民　　國　　94　　年　　6 　　月　　17　　日
　　　　　　　　　　　　　　　　　　　書記官　　曾秀鳳
附錄本判決論罪科刑法條：
毒品危害防制條例第10條
施用第一級毒品者，處六月以上五年以下有期徒刑。
施用第二級毒品者，處三年以下有期徒刑。
附表：
┌──┬────────┬────┬──┐
│編號│　品　　　　名　│數　　量│單位│
├──┼────────┼────┼──┤
│１  │販毒帳冊        │貳　　　│本  │
├──┼────────┼────┼──┤
│２  │分裝夾鏈袋（小）│壹　　　│包  │
├──┼────────┼────┼──┤
│３  │夾鏈袋  　　　  │肆　　　│包  │
├──┼────────┼────┼──┤
│４  │塑膠杓子        │壹　　　│支  │
├──┼────────┼────┼──┤
│５  │注射針筒        │壹　　　│支  │
├──┼────────┼────┼──┤
│６  │夾鏈袋（小）    │捌　　　│包  │
├──┼────────┼────┼──┤
│７  │吸食器　　　　  │壹　　　│個  │
├──┼────────┼────┼──┤
│８　│塑膠杓子        │貳　　　│支  │
├──┼────────┼────┼──┤
│９　│注射針筒        │參　　　│支  │
├──┼────────┼────┼──┤
│１０│電子磅秤        │壹　　　│個  │
├──┼────────┼────┼──┤
│１１│盒子            │壹　　　│個  │
├──┼────────┼────┼──┤
│１２│注射針筒        │陸　　　│支  │
├──┼────────┼────┼──┤
│１３│塑膠杓子        │貳　　　│支  │
├──┼────────┼────┼──┤
│１４│注射用橡皮條    │壹　　　│條  │
├──┼────────┼────┼──┤
│１５│販毒教戰手冊    │壹　　　│張  │
└──┴────────┴────┴──┘
